臺灣高等法院刑事判決　　　　　　　 100年度上易字第1596號
上　訴　人
即　被　告　楊華集
上列上訴人因竊盜案件，不服臺灣桃園地方法院100年度審易字
第404號中華民國100年5月31日第一審判決（起訴案號：臺灣桃
園地方法院檢察署100年度偵字第184號），提起上訴，本院判決
如下：
    主  文
上訴駁回。
    理  由
一、按不服地方法院之第一審判決而上訴者，應向管轄第二審之
    高等法院為之，上訴書狀應敘述具體理由，刑事訴訟法第36
    1條定有明文。 又第二審法院認上訴書狀未敘述理由或上訴
    有第362條前段之情形者，應以判決駁回之，同法第367條前
    段亦規定甚明。所謂不服第一審判決之具體理由，必係依卷
    內既有訴訟資料或提出新事證，指摘或表明第一審判決有何
    採證認事、用法或量刑等足以影響判決本旨之不當或違法，
    而構成應予撤銷之具體事由，始足當之。倘僅泛言原判決認
    定事實錯誤、違背法令、量刑失之過重或輕縱，而未依上揭
    意旨指出具體事由，或形式上雖已指出具體事由，然該事由
    縱使屬實，亦不足以認為原判決有何不當或違法者，皆難謂
    係具體事由，俾與第二審上訴制度在請求第二審法院撤銷、
    變更第一審不當或違法之判決，以實現個案救濟及節制濫行
    上訴之立法目的相契合。是倘上訴人之上訴書狀雖敘述上訴
    理由，惟並未具體敘述第一審判決有何不當或違法情形，即
    與未敘述具體理由無異，所為上訴，即非適法。
二、原判決認上訴人即被告楊華集意圖為自己不法之所有，於民
    國99年11月25日晚間9時10分許，駕駛其向旺來汽車企業有
    限公司租賃之車牌號碼6058-JJ號租賃小貨車前往桃園縣大
    園鄉○○○○道附近國道2號H21A標拓寬工程工地，持客觀
    上足對人之生命、身體、安全構成威脅，具有危險性且可供
    作兇器使用之大油壓剪1支破壞該工地大門鎖頭，再以自備
    之鑰匙1把將阻擋工地大門之壓路機駛離後，進入該工地並
    徒手竊取昭明欣業有限公司所有擺放於該工地之鋼筋1批、
    鐵模10個、工字鐵20支及角鐵20支。嗣於同日晚間10時50分
    許，其將上開鋼筋等物放置在前揭租賃小貨車上得手後欲離
    去時，為留守工地之工人胡嘉升發覺而予以攔阻並報警處理
    而查獲等情，業據被告楊華集於警詢、偵訊及原審審理中之
    自白及證人胡嘉升及溫家成於警詢之指述綦詳，並有桃園縣
    政府警察局大園分局扣押筆錄、扣押物品目錄表、贓物領據
    、領據、汽車出借合約書、車輛詳細資料報表各1份及現場
    照片8張附卷可稽，並有扣案之大油壓剪1支及鑰匙1把佐證
    。因而論被告攜帶兇器、毀壞安全設備竊盜，累犯，並審酌
    被告正值壯年，不思循正當途徑獲取財物，因貪圖不法利益
    而下手竊取他人財物，欠缺對他人財產權之尊重，惟幸竊得
    物品業經被害人領回，並考量其犯後坦承犯行之態度，暨其
    犯罪之手段、動機、目的、生活狀況及智識程度等一切情狀
    ，量處有期徒刑7月，已詳敘所憑證據與認定之理由，經核
    並無違誤，量刑亦屬允當。被告以已將所竊得之物全數交由
    被害人領回，且被害人對此事也不願再追究，且其於偵查、
    審理時自白犯行，其犯行態度甚為良好，7個月有期徒刑實
    嫌過重，請從輕量刑，其以後絕不敢再犯云云提起上訴。惟
    刑之量定，屬事實審法院得依職權自由裁量之事項，原判決
    既已審酌刑法第57條各款所列情狀，而未逾越法定刑度，且
    亦就被告上訴意旨關於已將被害人已領回遭竊物品及被告坦
    承犯行等犯後情形及態度，考量在內，並無違法或顯然失當
    之情。被告上訴意旨復未依據卷內既有訴訟資料或提出新事
    證，具體指摘或表明第一審判決有何採證、認事用法、量刑
    不當或違法之事由，而以上開理由指稱原判決不當，自非合
    法之具體上訴理由。揆諸前揭說明，本件上訴顯不合法定程
    式，應予駁回，並不經言詞辯論為之。
三、據上論斷，應依刑事訴訟法第367條前段、372條，判決如主
    文。
中    華    民    國    100    年    7    月    25    日
                  刑事第二十二庭審判長法  官  郭雅美
                                      法  官  洪于智
                                      法  官  李麗珠
以上正本證明與原本無異。
不得上訴。
                                      書記官  陳禹任
中    華    民    國   100    年    7     月    25    日